【裁判字號】    89,上易,2670
【裁判日期】    890818
【裁判案由】    傷害
【裁判全文】
臺灣高等法院刑事判決                          八十九年度上易字第二六七０號
    上訴人
    即被告  乙 ○ ○
            丙 ○ ○
右上訴人，因傷害案件，不服台灣板橋地方法院八十九年度易字第一三五九號，中華
民國八十九年六月二十一日第一審判決（起訴案號：台灣板橋地方法院檢察署八十九
年度偵字第一六二六號）提起上訴，本院判決如左：
    主    文
上訴駁回。
    事    實
一、丙○○、乙○○係兄弟，因丙○○曾將其所承租之臺北縣蘆洲市○○路六巷口之
    黃昏市場攤位，轉租予甲○○擺攤，嗣丙○○復將另一攤位轉租予他人經營麵線
    ，並將甲○○所有放置於倉庫之不鏽鋼流理台借予該麵線攤位使用，致引起甲○○之不滿，遂於民國（下同）八十八年十一月二十六日晚上八時許，前往與丙○○理論，致與丙○○發生口角，並進而發生拉扯，乙○○見狀乃上前，與丙○○
    基於犯意聯絡，亦出手毆打甲○○背部乙拳，丙○○於拉扯中亦抓住打甲○○頭
    髮並毆毆打其頭部，致甲○○有下巴擦傷、鼻部腫帳、背部、兩手多處擦傷。
二、案經甲○○訴由臺北縣警察局三重分局報請臺灣板橋地方法院檢察署檢察官偵查
    起訴。
    理    由
一、訊據上訴人即被告丙○○、乙○○均矢口否認有何共同傷害犯行，被告丙○○辯
    稱：當時甲○○前來理論，不聽其解釋，即將麵線攤翻攤，復將其鵝肉攤翻攤，
    因攤位係其生財所需，且見甲○○係一介女子，故僅以口頭向甲○○解釋，並未
    出手毆打甲○○，果如甲○○所稱係其兄弟二人共同出手毆打其身體，甲○○豈
    僅有擦傷等傷害，當時係甲○○出手欲毆打其身體，遭其推開不慎擦撞等語；被
    告乙○○則辯稱：當時甲○○至丙○○攤位理論，並發生拉扯，嗣見甲○○手持
    燈管欲毆打丙○○，故始上前勸架，並搶下甲○○手中燈管，沒有出手毆打甲○○背部等語。
二、經查：被告丙○○、乙○○兄弟如何於前揭時、地共同傷害被害人甲○○之事實
    ，業據被害人甲○○於警訊及偵、審中指訴綦詳，核與現場目擊證人廖又立於偵
    查中供證：「我在該處賣鞋子，該處是黃昏市場，我看到甲○○與丙○○在拉扯
    ，乙○○在旁邊﹕，我過去把他們分開，他們為了一個不鏽鋼洗手台在爭執，我
    過去時，他們二人確實在拉扯，甲○○說洗手台是她的，丙○○說是以前了租人
    留下來，﹕。」、「我過去時是正面拉扯。」等情（見偵查卷第二十五頁反面、
    第二十六頁），互核大致相符，復有載具被害人甲○○傷情之臺北縣立三重醫院
    驗傷診斷書乙紙在卷可稽，經核該驗傷診斷書所載甲○○受傷情形，亦與被害人
    甲○○指訴被毆打之部位及受傷部位亦屬相符，再參以被告丙○○於原審亦坦承
    其當時確有抓住被害人甲○○頭髮等情，被告乙○○亦承稱其確有上前搶下被害
    人手中所持燈管無訛，足徵被告丙○○、乙○○均有共同參與毆打甲○○甚明，
    被告丙○○、乙○○空言所辯，要係事後卸責之詞，委不足採，被告等所犯事證
    明確，其等犯行均洵堪認定，應依法予以論科。
三、核被告丙○○、乙○○所為，均係犯刑法第二百七十七條第一項之傷害罪；被告
    丙○○、乙○○二人間，有犯意聯絡及行為分擔，均為共同正犯。原審以被告丙○○、乙○○所犯罪証明確，援引刑法第二十八條、第二百七十七條第一項、第
    四十一條，罰金罰鍰提高標準條例第一條前段、第二條，審酌被告二人之品行、
    犯罪動機、目的、手段、所生危害及犯罪後態度等一切情狀，量處被告丙○○拘
    役五十五日，量處被告乙○○拘役三十日，並均諭知以三百元為易科罰金之折算
    標準；認事用法允無違誤，量刑妥適，被告等上訴意旨均空言否認犯罪，陳詞指
    摘原判決失當，要均無理由，應駁回其等之上訴。
四、據上論斷，應依刑事訴訟法第三百六十八條，判決如主文。
本案經檢察官蔡薰慧到庭執行職務。
中      華      民      國    八十九    年      八      月      十八    日
                              臺灣高等法院刑事第十六庭
                                  審判長法  官  許  增  男
                                        法  官  蔡  彩  貞
                                        法  官  黃  鴻  昌
右正本證明與原本無異。
不得上訴。
                                        書記官  黃  千  鶴
中      華      民      國    八十九    年      八      月     二十一   日
附錄：本案論罪科刑法條全文
刑法第二百七十七條第一項：
傷害人之身體或健康者，處三年以下有期徒刑、拘役或一仟元以下罰金。


司法院資訊處製作；財團法人民間司法改革基金會備份。
